【裁判字號】    98,上訴,110
【裁判日期】    980226
【裁判案由】    違反毒品危害防制條例
【裁判全文】
臺灣高等法院臺中分院刑事判決         98年度上訴字第110號
上  訴  人
即  被  告  乙○○
                    現另案在臺灣彰化監獄彰化分監執行中
上  訴  人
即  被  告  丙○○
                    現另案在臺灣彰化監獄執行中
前列二人共同
公設辯護人          本院公設辯護人甲○○
上列上訴人因違反毒品危害防制條例案件，不服臺灣彰化地方法
院97年度訴字第1756號中華民國97年12月2日第一審判決（起訴
案號：臺灣彰化地方法院檢察署97年度他字第1898號），提起上
訴，本院判決如下：
    主  文
原判決撤銷。
乙○○所犯如附表一所示之罪，各處如附表二「主文欄」所示之
刑（含主刑、從刑）。應執行有期徒刑拾柒年，褫奪公權柒年，
未扣案之行動電話（內含門號0000000000、0000
000000、0000000000號之SIM 卡）均沒收，如
全部或一部不能沒收時，追徵其價額，未扣案因販賣第一級毒品
所得之價金合計新臺幣壹萬仟伍佰元應與丙○○連帶沒收，如
全部或一部不能沒收時，以其與丙○○之財產連帶抵償之。
丙○○所犯如附表一所示之罪，各處如附表三「主文欄」所示之
刑（含主刑、從刑）。應執行有期徒刑拾捌年，褫奪公權柒年，
未扣案之行動電話（內含門號0000000000、0000
000000、0000000000號之SIM卡）均沒收，如
全部或一部不能沒收時，追徵其價額，未扣案因販賣第一級毒品
所得之價金合計新臺幣壹萬仟伍佰元應與乙○○連帶沒收，如
全部或一部不能沒收時，以其與乙○○之財產連帶抵償之。
    事  實
一、乙○○與丙○○為同居男女朋友關係，乙○○前因前因偽造
    文書等案件，經台灣彰化地方法院於民國（下同）91年7月8
    日以89年度訴字第960號判決有期徒刑4月，得易科罰金確定
    ，經入監執行後，已於93年1月2日執行完畢。丙○○前因連
    續施用第一級毒品案件，經台灣彰化地方法院於93年7月19
    日，以93年度訴緝字第21號判決判處有期徒刑8月確定；又
    因竊盜案件，經台灣彰化地方法院於93年9月13日，以93年
    度斗簡字第305號判決判處有期徒刑3月，得易科罰金確定，
    上開2罪經同院以93年度聲字第1970號裁定應執行有期徒刑
    10月確定；再因連續施用第一、二級毒品案件，經臺灣嘉義
    地方法院於94年3月14日，以94年度訴字第68號判決，分別
    判處有期徒刑10月、3月，應執行有期徒刑1年確定；上開罪
    刑，經其入監接續執行後，已於94年12月23日假釋出監付保
    護管束，並於95年8月7日因保護管束期滿未經撤銷，視為徒
    刑執行完畢。詎均仍不知悔改，明知海洛因係法定之違禁毒
    品，非經許可，不得販賣、持有，仍共同基於販賣第一級毒
    品海洛因以牟利之犯意聯絡，與如附表1所載之人接洽後，
    於如附表1所示之時間、地點，以如附表1所示之價格，販賣
    第一級毒品海洛因予如附表1所示之人。嗣為警循線查獲上
    情。
二、案經彰化縣警察局芳苑分局報請臺灣彰化地方法院檢察署檢
    察官偵查起訴。
    理  由
一、按無證據能力、未經合法調查之證據，不得作為判斷之依據
    ；被告以外之人於審判外之言詞或書面陳述，除法律有規定
    者外，不得作為證據；且被告以外之人於審判外之陳述，雖
    不符合刑事訴訟法第159 條之1 至第159 條之4規 定，而經
    當事人於審判程序同意作為證據，法院審酌該言詞陳述或書
    面陳述作成時之情況，認為適當者，亦得為證據；又當事人
    、代理人或辯護人於法院調查證據時，知有第159 條第1 項
    不得為證據之情形，而未於言詞辯論終結前聲明異議者，視
    為有前項之同意，刑事訴訟法第155 條第2 項、第159 條第
    1 項、第159 條之5 分別規範明確。有關以下所引用之被告
    以外其餘之人於審判外之言詞或書面陳述，而不符合刑事訴
    訟法第159 條之1 至第159 條之4 規定者，業經公訴人、被
    告乙○○、丙○○及其等辯護人於本院審理時明示同意作為
    證據，且均經本院審理時當庭直接提示而為合法之調查，公
    訴人、被告乙○○、丙○○及其等辯護人亦均未於言詞辯論
    終結前聲明異議，本院審酌前開證據作成或取得之狀況，故
    認為適當而均得以作為證據，是前開證據依刑事訴訟法第15
    9 條之5 規定，均具有證據能力。
二、上開事實，業據被告乙○○、丙○○於本院審理時坦承不諱
    且查：
（一）核與如附表1 所示之證人即向被告乙○○、丙○○購毒者
      於警詢、偵訊中所為之證述相符（見彰化縣警察局芳苑分
      局芳警分偵字第0970005791號卷第14-16 、26-29 、38-4
      0 、53-55 、68-70 、79-84 頁，臺灣彰化地方法院檢察
      署96年度他字第1898號卷第4-6 、21、22、45-48 、67-7
      0 、86-88 、103-106 頁）；並有門號0000000000號、00
      00000000號、0000000000號行動電話通訊監察譯文、通聯
      調閱查詢單等件附卷可稽（見臺灣彰化地方法院檢察署96
      年度他字第1898號卷第14、15、27、38、39、57、58、8
      2-85、93、100 、111 、112 、115 頁），是被告2 人自
      白核與事實相符，應堪採信。
（二）又我國查緝販賣毒品執法甚嚴，販賣海洛因既係違法行為
      ，當非可公然為之，亦無公定價格，且容易分裝並增減份
      量，而每次買賣之價量，可能隨時依雙方關係深淺、資力
      、需求量及對行情之認知、來源是否充裕、購買者被查獲
      時供述購買對象之可能風險之評估等情形，而異其標準，
      非可一概而論；販賣之利得，除被告乙○○、丙○○就販
      賣之價量俱明確供述外，委難察得實情，販賣之人從價差
      或量差中牟利之方式雖異，其意圖營利之販賣行為則同一
      。是以因海洛因量微價高，販賣者率有暴利可圖，苟非意
      圖販賣營利，一般人焉有可能甘冒重度刑責而販賣海洛因
      ，堪認被告乙○○、丙○○確有營利之意圖甚明。
（三）綜上所述，本案事證已臻明確，被告乙○○、丙○○犯行
      堪以認定，應依法論科。
三、查海洛因為毒品危害防制條例第2 條第2 項第1 款所定之第
    一級毒品，均不得非法販賣。
（一）核被告乙○○、丙○○所為如事實欄一所述犯行，均係分
      別犯如附表2 、3 所示之毒品危害防制條例第4 條第1 項
      販賣第一級毒品罪。被告乙○○、丙○○各次販賣毒品前
      後，分別持有各該毒品之低度行為，應各為販賣之高度行
      為所吸收，均不另論罪。被告乙○○、丙○○就如附表一
      所示之犯行，均具有犯意聯絡及行為分擔，應分別論以共
      同正犯。按94年2 月2 日修正公布，於95 年7月1 日施行
      之刑法，基於刑罰公平原則之考量，杜絕僥倖之犯罪心理
      ，並避免易致鼓勵犯罪之誤解，已刪除第56條連續犯之規
      定。行為人反覆實行之犯罪行為茍係在刑法修正施行後者
      ，因法律之修正已生阻斷連續犯之法律效果，除認應合於
      接續犯、繼續犯、集合犯等實質上一罪關係而以一罪論處
      外，基於一罪一罰之刑罰公平性，自應併合處罰。而刑法
      上所謂集合犯是指立法者所制定之犯罪構成要件中，本就
      預定有數個同種類之行為將反覆實行之犯罪而言，是將各
      自實現犯罪構成要件之多數行為，解釋為集合犯，而論以
      一罪；是以對於集合犯，必須從嚴解釋，以符合立法者之
      意向。所謂集合犯，係指數犯罪構成要件中，本即預定有
      數個同種類之行為將反覆實行，雖其特質為行為含有反覆
      實行複數行為而評價為包括一罪，但並非其所有反覆實行
      之行為，皆一律認為包括一罪，仍須從行為人之主觀犯意
      ，自始係基於概括性，行為之時、空上具有密切關係，且
      依社會通念，認屬包括之一罪為合理適當者，始足當之，
      否則仍應依實質競合予以併合處罰。犯罪是否包括一罪之
      集合犯，客觀上，應斟酌其法律規定文字之本來意涵、實
      現該犯罪目的之必要手段、社會生活經驗中該犯罪實行常
      態及社會通念等；主觀上，則視其是否出於行為人之一次
      決意，並秉持刑罰公平原則，加以判斷（最高法院96年度
      臺上字第1850號、96年度臺上字第3531 號 、96年度臺上
      字第4969號、96年度臺上字第1168號判決意旨參照）。本
      件被告乙○○、丙○○意圖營利而販賣毒品之行為，依吾
      人之生活經驗，其犯罪之實行，固以反覆、繼續為常態，
      然其販賣、轉讓之時間，自96年10月間起，迄97年1 月間
      止，長達3 月許，販賣地點、販賣對象均非同一，犯罪模
      式亦有所不同，已難認係出於被告乙○○、丙○○之1 次
      犯意決之；況此類綿延3 月，異時、異地且異其對象之販
      賣毒品行為，依社會通念，殊難認以評價為一罪為適當；
      再者，其等多次販賣毒品，致該毒品氾濫，嚴重危害國人
      身心健康之犯罪結果，評價為集合犯之包括一罪，難謂符
      合法律規範本質，更與刪除連續犯之修法意旨相違，自不
      得認僅成立集合犯之包括一罪，是被告乙○○、丙○○所
      犯多次販賣毒品犯行，均應分論併罰。
（二）查被告乙○○前因偽造文書等案件，經台灣彰化地方法院
      於91年7月8日以89年度訴字第960號判決有期徒刑4月，得
      易科罰金確定，經入監執行後，已於93年1月2日執行完畢
      。被告丙○○前因連續施用第一級毒品案件，經台灣彰化
      地方法院於93年7月19日，以93年度訴緝字第21號判決判
      處有期徒刑8月確定；又因竊盜案件，經台灣彰化地方法
      院於93年9月13日，以93年度斗簡字第305號判決判處有期
      徒刑3月，得易科罰金確定，上開2罪經同院以93年度聲字
      第1970號裁定應執行有期徒刑10月確定；再因連續施用第
      一、二級毒品案件，經臺灣嘉義地方法院於94年3月14日
      ，以94年度訴字第68號判決，分別判處有期徒刑10月、3
      月，應執行有期徒刑1年確定；上開罪刑，經其入監接續
      執行後，已於94年12月23日假釋出監付保護管束，並於95
      年8月7日因保護管束期滿未經撤銷，視為徒刑執行完畢，
      此有臺灣彰化地方法院檢察署刑案資料查註紀錄表及臺灣
      高等法院被告前案紀錄表各2份附卷可按，渠等於受有期
      徒刑之執行完畢後，5年內故意再犯本件最重本刑為有期
      徒刑以上之罪，均屬累犯，除法定本刑為死刑、無期徒刑
      部分不得加重外，各應就有期徒刑及得併科罰金刑部分，
      依刑法第47條第1項之規定加重其刑。再被告乙○○、丙
      ○○均因一時不查致罹刑章，於本案販賣第一級毒品之對
      象、次數、金額非多，危害尚非巨大，且坦承犯行、頗具
      悔意，誠屬法重情輕，倘對其等販賣海洛因之犯行科以法
      定最輕本刑之無期徒刑，猶嫌過重，不免過苛，有失立法
      之本旨，衡情尚有可憫恕之處，爰各依刑法第59條之規定
      ，減輕其刑，並分別就法定刑為罰金刑之部分，依法先加
      後減之。
（三）復按毒品危害防制條例第19條第1 項固規定「犯第4 條至
      第9 條、第12條、第13條或第14條第1 項、第2 項之罪者
      ，其供犯罪所用或因犯罪所得之財物，均沒收之，如全部
      或一部不能沒收時，追徵其價額或以其財產抵償之」。但
      共同正犯之犯罪所得為新臺幣時，因係合併計算，且於全
      部或一部不能沒收時，以其財產抵償之，為避免執行時發
      生重複沒收、抵償之情形，故各共同正犯之間係採連帶沒
      收主義，於裁判時僅諭知連帶沒收，不得就全體共同正犯
      之總所得對各該共同正犯分別重複諭知沒收；此與罰金刑
      應分別諭知、分別執行者不同（最高法院95年度臺上字第
      925 號、94年度臺上字第7421號判決可參）。又該規定所
      稱「追徵其價額」者，係指所沒收之物為金錢以外之其他
      財物而無法沒收時，應追徵其價額，使其繳納與原物相當
      之價額。如所得財物為金錢而無法沒收時，始應「以其財
      產抵償之」（最高法院95年度臺上字第305 號判決參照）
      。所謂「其因犯罪所得之財物」，並不以當場搜獲扣押者
      為限；而販賣毒品所得之對價，不問其中何部分屬於成本
      ，何部分屬於犯罪所得之財物，應均予沒收，始與上開法
      條之規定符合；且因犯罪所得之財物，亦不能與正常營利
      事業計算營利所得之情形，相提並論（最高法院65年度第
      5 次刑庭庭推總會議決議意旨參照）。復毒品危害防制條
      例第19條第1 項規定所稱因犯罪所得之財物，以實際所得
      者為限，苟無所得或尚未取得者，自不得為沒收、追徵其
      價額或以財產抵償之諭知（最高法院95年度臺上字第5492
      號、93年度臺上字第2412號、93年度臺上字第2662號判決
      參照）。故未扣案之被告乙○○、丙○○如附表1 所示共
      同販賣毒品之犯罪所得（合計13,500元），均應依毒品危
      害防制條例第19條第1項規定及上開說明，併宣告對被告
      丙○○、乙○○連帶沒收，如全部或一部不能沒收時，分
      別以其等財產連帶抵償之。末未扣案門號0000000000、
      0000000000、0000000000號之行動電話（含均SIM晶片卡
      ），係被告丙○○、乙○○所申辦、所有，業據其等於警
      詢時陳述在卷（見彰化縣警察局芳苑分局芳警分偵字第
      0970005719號卷第4-8頁），且係供其等共同販賣第一級
      毒品所用之物，亦據如附表1所示之證人即購毒者陳稱在
      卷，並有監聽譯文在卷可證，堪認上開物品係供販毒使用
      ，均應依毒品危害防制條例第19條第1項規定，併予宣告
      沒收，如全部或一部不能沒收時，應追徵其價額。
四、原審對被告被告乙○○、丙○○論罪科刑固非無見，惟原判
    決理由欄說明共同正犯之犯罪所得為新臺幣時，因係合併計
    算，且於全部或一部不能沒收時，以其財產抵償之，為避免
    執行時發生重複沒收、抵償之情形，故各共同正犯之間係採
    連帶沒收主義，於裁判時僅諭知連帶沒收，不得就全體共同
    正犯之總所得對各該共同正犯分別重複諭知沒收，然主文竟
    分別於丙○○、乙○○主刑後諭知「未扣案因販賣第一級毒
    品所得之價金合計新臺幣壹萬仟伍佰元均『沒收』」，而
    未諭知『連帶沒收』之旨，致主文與理由矛盾，尚有未洽，
    且此主文之未當，無從補正，自無可維持（雖原判決所諭知
    沒收之後另諭知如全部或一部不能沒收時，以財產『連帶抵
    償之』之旨，然其意義仍有不同，併此敘明）。被告乙○○
    、乙○○二人上訴意旨雖以其等坦承犯行，頗具悔意，指摘
    原判決量刑仍然過重，請求從輕量刑，此部份查原判決已從
    輕量刑，並無可指摘，被告等上訴經核並無理由，惟原判決
    既有上開瑕疵，仍無可維持，自應由本院將原判決撤銷改判
    。爰審被告丙○○、乙○○二人之素行，明知海洛因殘害施
    用者自身健康，竟為謀個人私利，販賣海洛因而危害社會，
    另考量其等犯罪之手段、共同販賣第一級毒品之期間、次數
    、販毒所得之利益，與嗣後坦承販賣第一級毒品既遂不諱之
    態度等一切情狀，分別量處如主文第二、三項所示之主刑及
    從刑，並分別定應執行刑。
據上論結，應依刑事訴訟法第369條第1項前段、第364條、第299
條第1項前段，毒品危害防制條例第4條第1項、第19條第1項，刑
法第11條、第28條、第37條第2項、第47條第1項、第59條、第51
條第5款、第8款，判決如主文。
本案經檢察官丁○○到庭執行職務。
中    華    民    國    98    年    2     月    26    日
            刑事第四庭    審判長法  官  洪  耀  宗
                                法  官  許  文  碩
                                法  官  蔡 王 金 全
上列正本證明與原本無異。
如不服本判決應於收受送達後十日內向本院提出上訴書狀，其未
敘述上訴理由者，並得於提起上訴後十日內向本院補提理由書 (
均須按他造當事人之人數附繕本)「切勿逕送上級法院」。
                                書記官  金  珍  華
中    華    民    國    98    年    2     月    27    日
附表一：
    ┌──┬─────┬────┬───────┬───┬─────────────┬────┐
    │編號│時間      │毒品種類│與被告聯絡方暨│被告  │交付地點（彰化縣內）      │次數及價│
    │    │          │及交易方│使用電話      │      │                          │格（新臺│
    │    │          │式      │              │      │                          │幣）    │
    ├──┼─────┼────┼───────┼───┼─────────────┼────┤
    │1   │96年10月20│買賣海洛│陳宗昊，以0987│乙○○│芳苑鄉草湖郵局前等地      │4次500元│
    │    │日起至97年│因，電話│318665號門號撥│、黃中│                          │，1 次  │
    │    │1 月17日上│聯繫後，│打被告2 人共同│進    │                          │1,000 元│
    │    │午8時許   │當場交付│使用之00000000│      │                          │，共5次 │
    │    │          │        │24號行動電話  │      │                          │        │
    │    │          │        │              │      │                          │        │
    ├──┼─────┤        ├───────┤      ├─────────────┼────┤
    │2   │96年10月20│        │戊○○，以0937│      │二林鎮彰化監獄旁          │4次500元│
    │    │日起至97年│        │262375號門號撥│      │                          │，1 次  │
    │    │1 月18日某│        │打被告2 人共同│      │                          │1,000 元│
    │    │時許      │        │使用之00000000│      │                          │，共5次 │
    │    │          │        │24號行動電話  │      │                          │        │
    │    │          │        │              │      │                          │        │
    ├──┼─────┤        ├───────┤      ├─────────────┼────┤
    │3   │96年10月21│        │陳信會，以0923│      │二林鎮彰化監獄旁          │3 次500 │
    │    │日起至97年│        │291122號門號撥│      │                          │元，1 次│
    │    │1 月18日下│        │打被告2 人共同│      │                          │1,000 元│
    │    │午7 時許  │        │使用之00000000│      │                          │，共4次 │
    │    │          │        │24號行動電話  │      │                          │        │
    │    │          │        │              │      │                          │        │
    ├──┼─────┤        ├───────┤      ├─────────────┼────┤
    │4   │96年10月22│        │林金生，以0910│      │二林鎮彰化監獄、草湖國中、│每次500 │
    │    │日起至96年│        │425057號門號撥│      │將軍廟等地                │元，共4 │
    │    │12月22日下│        │打被告2 人共同│      │                          │次      │
    │    │午2 時許  │        │使用之00000000│      │                          │        │
    │    │          │        │25號行動電話  │      │                          │        │
    │    │          │        │              │      │                          │        │
    ├──┼─────┤        ├───────┤      ├─────────────┼────┤
    │5   │96年12月2 │        │陳志清，以0916│      │二林鎮草湖國中、7-11便利商│3 次500 │
    │    │日起至96年│        │281660號門號撥│      │店、草湖中油加油站等地    │元，1 次│
    │    │12月間某日│        │打被告2 人共同│      │                          │1,000 元│
    │    │止        │        │使用之00000000│      │                          │，共4次 │
    │    │          │        │24號行動電話  │      │                          │        │
    │    │          │        │              │      │                          │        │
    ├──┼─────┤        ├───────┤      ├─────────────┼────┤
    │6   │96年12月18│        │洪孟哲，以0989│      │二林鎮彰化監獄旁          │1 次，  │
    │    │日上午10  │        │287779號撥打被│      │                          │500 元  │
    │    │時許      │        │告2 人共同使用│      │                          │        │
    │    │          │        │之0000000000號│      │                          │        │
    │    │          │        │行動電話      │      │                          │        │
    │    │          │        │              │      │                          │        │
    └──┴─────┴────┴───────┴───┴─────────────┴────┘
附表二：
┌──┬──────────┬──────────────┐
│編號│     犯罪事實       │            主文            │
├──┼──────────┼──────────────┤
│1   │犯附表一編號1所示之 │乙○○共同販賣第一級毒品，累│
│    │罪                  │犯，處有期徒刑拾伍年貳月，褫│
│    │                    │奪公權柒年，未扣案之行動電話│
│    │                    │（內含門號000000000│
│    │                    │四號之SIM 卡）均沒收，如全部│
│    │                    │或一部不能沒收時，追徵其價額│
│    │                    │，未扣案如附表一編號1所示因 │
│    │                    │販賣第一級毒品所得之價金新臺│
│    │                    │幣壹仟元應與丙○○連帶沒收，│
│    │                    │如全部或一部不能沒收時，以其│
│    │                    │與丙○○之財產連帶抵償之。  │
│    │                    │                            │
│    │                    │乙○○共同販賣第一級毒品，累│
│    │                    │犯，處有期徒刑拾伍年貳月，褫│
│    │                    │奪公權柒年，未扣案之行動電話│
│    │                    │（內含門號000000000│
│    │                    │四號之SIM 卡）均沒收，如全部│
│    │                    │或一部不能沒收時，追徵其價額│
│    │                    │，未扣案如附表一編號1所示因 │
│    │                    │販賣第一級毒品所得之價金新臺│
│    │                    │幣伍佰元應與丙○○連帶沒收，│
│    │                    │如全部或一部不能沒收時，以其│
│    │                    │與丙○○之財產連帶抵償之。  │
│    │                    │                            │
│    │                    │乙○○共同販賣第一級毒品，累│
│    │                    │犯，處有期徒刑拾伍年貳月，褫│
│    │                    │奪公權柒年，未扣案之行動電話│
│    │                    │（內含門號000000000│
│    │                    │四號之SIM 卡）均沒收，如全部│
│    │                    │或一部不能沒收時，追徵其價額│
│    │                    │，未扣案如附表一編號1所示因 │
│    │                    │販賣第一級毒品所得之價金新臺│
│    │                    │幣伍佰元應與丙○○連帶沒收，│
│    │                    │如全部或一部不能沒收時，以其│
│    │                    │與丙○○之財產連帶抵償之。  │
│    │                    │                            │
│    │                    │乙○○共同販賣第一級毒品，累│
│    │                    │犯，處有期徒刑拾伍年貳月，褫│
│    │                    │奪公權柒年，未扣案之行動電話│
│    │                    │（內含門號000000000│
│    │                    │四號之SIM 卡）均沒收，如全部│
│    │                    │或一部不能沒收時，追徵其價額│
│    │                    │，未扣案如附表一編號1所示因 │
│    │                    │販賣第一級毒品所得之價金新臺│
│    │                    │幣伍佰元應與丙○○連帶沒收，│
│    │                    │如全部或一部不能沒收時，以其│
│    │                    │與丙○○之財產連帶抵償之。  │
│    │                    │                            │
│    │                    │乙○○共同販賣第一級毒品，累│
│    │                    │犯，處有期徒刑拾伍年貳月，褫│
│    │                    │奪公權柒年，未扣案之行動電話│
│    │                    │（內含門號000000000│
│    │                    │四號之SIM 卡）均沒收，如全部│
│    │                    │或一部不能沒收時，追徵其價額│
│    │                    │，未扣案如附表一編號1所示因 │
│    │                    │販賣第一級毒品所得之價金新臺│
│    │                    │幣伍佰元應與丙○○連帶沒收，│
│    │                    │如全部或一部不能沒收時，以其│
│    │                    │與丙○○之財產連帶抵償之。  │
├──┼──────────┼──────────────┤
│2   │犯附表一編號2所示之 │乙○○共同販賣第一級毒品，累│
│    │罪                  │犯，處有期徒刑拾伍年貳月，褫│
│    │                    │奪公權柒年，未扣案之行動電話│
│    │                    │（內含門號000000000│
│    │                    │四號之SIM 卡）均沒收，如全部│
│    │                    │或一部不能沒收時，追徵其價額│
│    │                    │，未扣案如附表一編號2所示因 │
│    │                    │販賣第一級毒品所得之價金新臺│
│    │                    │幣壹仟元應與丙○○連帶沒收，│
│    │                    │如全部或一部不能沒收時，以其│
│    │                    │與丙○○之財產連帶抵償之。  │
│    │                    │                            │
│    │                    │乙○○共同販賣第一級毒品，累│
│    │                    │犯，處有期徒刑拾伍年貳月，褫│
│    │                    │奪公權柒年，未扣案之行動電話│
│    │                    │（內含門號000000000│
│    │                    │四號之SIM 卡）均沒收，如全部│
│    │                    │或一部不能沒收時，追徵其價額│
│    │                    │，未扣案如附表一編號2所示因 │
│    │                    │販賣第一級毒品所得之價金新臺│
│    │                    │幣伍佰元應與丙○○連帶沒收，│
│    │                    │如全部或一部不能沒收時，以其│
│    │                    │與丙○○之財產連帶抵償之。  │
│    │                    │                            │
│    │                    │乙○○共同販賣第一級毒品，累│
│    │                    │犯，處有期徒刑拾伍年貳月，褫│
│    │                    │奪公權柒年，未扣案之行動電話│
│    │                    │（內含門號000000000│
│    │                    │四號之SIM 卡）均沒收，如全部│
│    │                    │或一部不能沒收時，追徵其價額│
│    │                    │，未扣案如附表一編號2所示因 │
│    │                    │販賣第一級毒品所得之價金新臺│
│    │                    │幣伍佰元應與丙○○連帶沒收，│
│    │                    │如全部或一部不能沒收時，以其│
│    │                    │與丙○○之財產連帶抵償之。  │
│    │                    │                            │
│    │                    │乙○○共同販賣第一級毒品，累│
│    │                    │犯，處有期徒刑拾伍年貳月，褫│
│    │                    │奪公權柒年，未扣案之行動電話│
│    │                    │（內含門號000000000│
│    │                    │四號之SIM 卡）均沒收，如全部│
│    │                    │或一部不能沒收時，追徵其價額│
│    │                    │，未扣案如附表一編號2所示因 │
│    │                    │販賣第一級毒品所得之價金新臺│
│    │                    │幣伍佰元應與丙○○連帶沒收，│
│    │                    │如全部或一部不能沒收時，以其│
│    │                    │與丙○○之財產連帶抵償之。  │
│    │                    │                            │
│    │                    │乙○○共同販賣第一級毒品，累│
│    │                    │犯，處有期徒刑拾伍年貳月，褫│
│    │                    │奪公權柒年，未扣案之行動電話│
│    │                    │（內含門號000000000│
│    │                    │四號之SIM 卡）均沒收，如全部│
│    │                    │或一部不能沒收時，追徵其價額│
│    │                    │，未扣案如附表一編號2所示因 │
│    │                    │販賣第一級毒品所得之價金新臺│
│    │                    │幣伍佰元應與丙○○連帶沒收，│
│    │                    │如全部或一部不能沒收時，以其│
│    │                    │與丙○○之財產連帶抵償之。  │
├──┼──────────┼──────────────┤
│ 3  │犯附表一編號3所示之 │乙○○共同販賣第一級毒品，累│
│    │罪                  │犯，處有期徒刑拾伍年貳月，褫│
│    │                    │奪公權柒年，未扣案之行動電話│
│    │                    │（內含門號000000000│
│    │                    │四號之SIM 卡）均沒收，如全部│
│    │                    │或一部不能沒收時，追徵其價額│
│    │                    │，未扣案如附表一編號3所示因 │
│    │                    │販賣第一級毒品所得之價金新臺│
│    │                    │幣壹仟元應與丙○○連帶沒收，│
│    │                    │如全部或一部不能沒收時，以其│
│    │                    │與丙○○之財產連帶抵償之。  │
│    │                    │                            │
│    │                    │乙○○共同販賣第一級毒品，累│
│    │                    │犯，處有期徒刑拾伍年貳月，褫│
│    │                    │奪公權柒年，未扣案之行動電話│
│    │                    │（內含門號000000000│
│    │                    │四號之SIM 卡）均沒收，如全部│
│    │                    │或一部不能沒收時，追徵其價額│
│    │                    │，未扣案如附表一編號3所示因 │
│    │                    │販賣第一級毒品所得之價金新臺│
│    │                    │幣伍佰元應與丙○○連帶沒收，│
│    │                    │如全部或一部不能沒收時，以其│
│    │                    │與丙○○之財產連帶抵償之。  │
│    │                    │                            │
│    │                    │乙○○共同販賣第一級毒品，累│
│    │                    │犯，處有期徒刑拾伍年貳月，褫│
│    │                    │奪公權柒年，未扣案之行動電話│
│    │                    │（內含門號000000000│
│    │                    │四號之SIM 卡）均沒收，如全部│
│    │                    │或一部不能沒收時，追徵其價額│
│    │                    │，未扣案如附表一編號3所示因 │
│    │                    │販賣第一級毒品所得之價金新臺│
│    │                    │幣伍佰元應與丙○○連帶沒收，│
│    │                    │如全部或一部不能沒收時，以其│
│    │                    │與丙○○之財產連帶抵償之。  │
│    │                    │                            │
│    │                    │乙○○共同販賣第一級毒品，累│
│    │                    │犯，處有期徒刑拾伍年貳月，褫│
│    │                    │奪公權柒年，未扣案之行動電話│
│    │                    │（內含門號000000000│
│    │                    │四號之SIM 卡）均沒收，如全部│
│    │                    │或一部不能沒收時，追徵其價額│
│    │                    │，未扣案如附表一編號3所示因 │
│    │                    │販賣第一級毒品所得之價金新臺│
│    │                    │幣伍佰元應與丙○○連帶沒收，│
│    │                    │如全部或一部不能沒收時，以其│
│    │                    │與丙○○之財產連帶抵償之。  │
├──┼──────────┼──────────────┤
│4   │犯附表一編號4所示之 │乙○○共同販賣第一級毒品，累│
│    │罪                  │犯，處有期徒刑拾伍年貳月，褫│
│    │                    │奪公權柒年，未扣案之行動電話│
│    │                    │（內含門號000000000│
│    │                    │五號之SIM 卡）均沒收，如全部│
│    │                    │或一部不能沒收時，追徵其價額│
│    │                    │，未扣案如附表一編號4所示因 │
│    │                    │販賣第一級毒品所得之價金新臺│
│    │                    │幣伍佰元應與丙○○連帶沒收，│
│    │                    │如全部或一部不能沒收時，以其│
│    │                    │與丙○○之財產連帶抵償之。  │
│    │                    │                            │
│    │                    │乙○○共同販賣第一級毒品，累│
│    │                    │犯，處有期徒刑拾伍年貳月，褫│
│    │                    │奪公權柒年，未扣案之行動電話│
│    │                    │（內含門號000000000│
│    │                    │五號之SIM 卡）均沒收，如全部│
│    │                    │或一部不能沒收時，追徵其價額│
│    │                    │，未扣案如附表一編號4所示因 │
│    │                    │販賣第一級毒品所得之價金新臺│
│    │                    │幣伍佰元應與丙○○連帶沒收，│
│    │                    │如全部或一部不能沒收時，以其│
│    │                    │與丙○○之財產連帶抵償之。  │
│    │                    │                            │
│    │                    │乙○○共同販賣第一級毒品，累│
│    │                    │犯，處有期徒刑拾伍年貳月，褫│
│    │                    │奪公權柒年，未扣案之行動電話│
│    │                    │（內含門號000000000│
│    │                    │五號之SIM 卡）均沒收，如全部│
│    │                    │或一部不能沒收時，追徵其價額│
│    │                    │，未扣案如附表一編號4所示因 │
│    │                    │販賣第一級毒品所得之價金新臺│
│    │                    │幣伍佰元應與丙○○連帶沒收，│
│    │                    │如全部或一部不能沒收時，以其│
│    │                    │與丙○○之財產連帶抵償之。  │
│    │                    │                            │
│    │                    │乙○○共同販賣第一級毒品，累│
│    │                    │犯，處有期徒刑拾伍年貳月，褫│
│    │                    │奪公權柒年，未扣案之行動電話│
│    │                    │（內含門號000000000│
│    │                    │五號之SIM 卡）均沒收，如全部│
│    │                    │或一部不能沒收時，追徵其價額│
│    │                    │，未扣案如附表一編號4所示因 │
│    │                    │販賣第一級毒品所得之價金新臺│
│    │                    │幣伍佰元應與丙○○連帶沒收，│
│    │                    │如全部或一部不能沒收時，以其│
│    │                    │與丙○○之財產連帶抵償之。  │
├──┼──────────┼──────────────┤
│5   │犯附表一編號5所示之 │乙○○共同販賣第一級毒品，累│
│    │罪                  │犯，處有期徒刑拾伍年貳月，褫│
│    │                    │奪公權柒年，未扣案之行動電話│
│    │                    │（內含門號000000000│
│    │                    │四號之SIM 卡）均沒收，如全部│
│    │                    │或一部不能沒收時，追徵其價額│
│    │                    │，未扣案如附表一編號5所示因 │
│    │                    │販賣第一級毒品所得之價金新臺│
│    │                    │幣壹仟元應與丙○○連帶沒收，│
│    │                    │如全部或一部不能沒收時，以其│
│    │                    │與丙○○之財產連帶抵償之。  │
│    │                    │                            │
│    │                    │乙○○共同販賣第一級毒品，累│
│    │                    │犯，處有期徒刑拾伍年貳月，褫│
│    │                    │奪公權柒年，未扣案之行動電話│
│    │                    │（內含門號000000000│
│    │                    │四號之SIM 卡）均沒收，如全部│
│    │                    │或一部不能沒收時，追徵其價額│
│    │                    │，未扣案如附表一編號5所示因 │
│    │                    │販賣第一級毒品所得之價金新臺│
│    │                    │幣伍佰元應與丙○○連帶沒收，│
│    │                    │如全部或一部不能沒收時，以其│
│    │                    │與丙○○之財產連帶抵償之。  │
│    │                    │                            │
│    │                    │乙○○共同販賣第一級毒品，累│
│    │                    │犯，處有期徒刑拾伍年貳月，褫│
│    │                    │奪公權柒年，未扣案之行動電話│
│    │                    │（內含門號000000000│
│    │                    │四號之SIM 卡）均沒收，如全部│
│    │                    │或一部不能沒收時，追徵其價額│
│    │                    │，未扣案如附表一編號5所示因 │
│    │                    │販賣第一級毒品所得之價金新臺│
│    │                    │幣伍佰元應與丙○○連帶沒收，│
│    │                    │如全部或一部不能沒收時，以其│
│    │                    │與丙○○之財產連帶抵償之。  │
│    │                    │                            │
│    │                    │乙○○共同販賣第一級毒品，累│
│    │                    │犯，處有期徒刑拾伍年貳月，褫│
│    │                    │奪公權柒年，未扣案之行動電話│
│    │                    │（內含門號000000000│
│    │                    │四號之SIM 卡）均沒收，如全部│
│    │                    │或一部不能沒收時，追徵其價額│
│    │                    │，未扣案如附表一編號5所示因 │
│    │                    │販賣第一級毒品所得之價金新臺│
│    │                    │幣伍佰元應與丙○○連帶沒收，│
│    │                    │如全部或一部不能沒收時，以其│
│    │                    │與丙○○之財產連帶抵償之。  │
├──┼──────────┼──────────────┤
│6   │犯附表一編號6所示之 │乙○○共同販賣第一級毒品，累│
│    │罪                  │犯，處有期徒刑拾伍年貳月，褫│
│    │                    │奪公權柒年，未扣案之行動電話│
│    │                    │（內含門號000000000│
│    │                    │五號之SIM 卡）均沒收，如全部│
│    │                    │或一部不能沒收時，追徵其價額│
│    │                    │，未扣案如附表一編號6所示因 │
│    │                    │販賣第一級毒品所得之價金新臺│
│    │                    │幣伍佰元應與丙○○連帶沒收，│
│    │                    │如全部或一部不能沒收時，以其│
│    │                    │與丙○○之財產連帶抵償之。  │
└──┴──────────┴──────────────┘
附表三：
┌──┬──────────┬──────────────┐
│編號│     犯罪事實       │            主文            │
├──┼──────────┼──────────────┤
│1   │犯附表一編號1所示之 │丙○○共同販賣第一級毒品，累│
│    │罪                  │犯，處有期徒刑拾伍年貳月，褫│
│    │                    │奪公權柒年，未扣案之行動電話│
│    │                    │（內含門號000000000│
│    │                    │四號之SIM 卡）均沒收，如全部│
│    │                    │或一部不能沒收時，追徵其價額│
│    │                    │，未扣案如附表一編號1所示因 │
│    │                    │販賣第一級毒品所得之價金新臺│
│    │                    │幣壹仟元應與乙○○連帶沒收，│
│    │                    │如全部或一部不能沒收時，以其│
│    │                    │與乙○○之財產連帶抵償之。  │
│    │                    │                            │
│    │                    │丙○○共同販賣第一級毒品，累│
│    │                    │犯，處有期徒刑拾伍年貳月，褫│
│    │                    │奪公權柒年，未扣案之行動電話│
│    │                    │（內含門號000000000│
│    │                    │四號之SIM 卡）均沒收，如全部│
│    │                    │或一部不能沒收時，追徵其價額│
│    │                    │，未扣案如附表一編號1所示因 │
│    │                    │販賣第一級毒品所得之價金新臺│
│    │                    │幣伍佰元應與乙○○連帶沒收，│
│    │                    │如全部或一部不能沒收時，以其│
│    │                    │與乙○○之財產連帶抵償之。  │
│    │                    │                            │
│    │                    │丙○○共同販賣第一級毒品，累│
│    │                    │犯，處有期徒刑拾伍年貳月，褫│
│    │                    │奪公權柒年，未扣案之行動電話│
│    │                    │（內含門號000000000│
│    │                    │四號之SIM 卡）均沒收，如全部│
│    │                    │或一部不能沒收時，追徵其價額│
│    │                    │，未扣案如附表一編號1所示因 │
│    │                    │販賣第一級毒品所得之價金新臺│
│    │                    │幣伍佰元應與乙○○連帶沒收，│
│    │                    │如全部或一部不能沒收時，以其│
│    │                    │與乙○○之財產連帶抵償之。  │
│    │                    │                            │
│    │                    │丙○○共同販賣第一級毒品，累│
│    │                    │犯，處有期徒刑拾伍年貳月，褫│
│    │                    │奪公權柒年，未扣案之行動電話│
│    │                    │（內含門號000000000│
│    │                    │四號之SIM 卡）均沒收，如全部│
│    │                    │或一部不能沒收時，追徵其價額│
│    │                    │，未扣案如附表一編號1所示因 │
│    │                    │販賣第一級毒品所得之價金新臺│
│    │                    │幣伍佰元應與乙○○連帶沒收，│
│    │                    │如全部或一部不能沒收時，以其│
│    │                    │與乙○○之財產連帶抵償之。  │
│    │                    │                            │
│    │                    │丙○○共同販賣第一級毒品，累│
│    │                    │犯，處有期徒刑拾伍年貳月，褫│
│    │                    │奪公權柒年，未扣案之行動電話│
│    │                    │（內含門號000000000│
│    │                    │四號之SIM 卡）均沒收，如全部│
│    │                    │或一部不能沒收時，追徵其價額│
│    │                    │，未扣案如附表一編號1所示因 │
│    │                    │販賣第一級毒品所得之價金新臺│
│    │                    │幣伍佰元應與乙○○連帶沒收，│
│    │                    │如全部或一部不能沒收時，以其│
│    │                    │與乙○○之財產連帶抵償之。  │
├──┼──────────┼──────────────┤
│2   │犯附表一編號2所示之 │丙○○共同販賣第一級毒品，累│
│    │罪                  │犯，處有期徒刑拾伍年貳月，褫│
│    │                    │奪公權柒年，未扣案之行動電話│
│    │                    │（內含門號000000000│
│    │                    │四號之SIM 卡）均沒收，如全部│
│    │                    │或一部不能沒收時，追徵其價額│
│    │                    │，未扣案如附表一編號2所示因 │
│    │                    │販賣第一級毒品所得之價金新臺│
│    │                    │幣壹仟元應與乙○○連帶沒收，│
│    │                    │如全部或一部不能沒收時，以其│
│    │                    │與乙○○之財產連帶抵償之。  │
│    │                    │                            │
│    │                    │丙○○共同販賣第一級毒品，累│
│    │                    │犯，處有期徒刑拾伍年貳月，褫│
│    │                    │奪公權柒年，未扣案之行動電話│
│    │                    │（內含門號000000000│
│    │                    │四號之SIM 卡）均沒收，如全部│
│    │                    │或一部不能沒收時，追徵其價額│
│    │                    │，未扣案如附表一編號2所示因 │
│    │                    │販賣第一級毒品所得之價金新臺│
│    │                    │幣伍佰元應與乙○○連帶沒收，│
│    │                    │如全部或一部不能沒收時，以其│
│    │                    │與乙○○之財產連帶抵償之。  │
│    │                    │                            │
│    │                    │丙○○共同販賣第一級毒品，累│
│    │                    │犯，處有期徒刑拾伍年貳月，褫│
│    │                    │奪公權柒年，未扣案之行動電話│
│    │                    │（內含門號000000000│
│    │                    │四號之SIM 卡）均沒收，如全部│
│    │                    │或一部不能沒收時，追徵其價額│
│    │                    │，未扣案如附表一編號2所示因 │
│    │                    │販賣第一級毒品所得之價金新臺│
│    │                    │幣伍佰元應與乙○○連帶沒收，│
│    │                    │如全部或一部不能沒收時，以其│
│    │                    │與乙○○之財產連帶抵償之。  │
│    │                    │                            │
│    │                    │丙○○共同販賣第一級毒品，累│
│    │                    │犯，處有期徒刑拾伍年貳月，褫│
│    │                    │奪公權柒年，未扣案之行動電話│
│    │                    │（內含門號000000000│
│    │                    │四號之SIM 卡）均沒收，如全部│
│    │                    │或一部不能沒收時，追徵其價額│
│    │                    │，未扣案如附表一編號2所示因 │
│    │                    │販賣第一級毒品所得之價金新臺│
│    │                    │幣伍佰元應與乙○○連帶沒收，│
│    │                    │如全部或一部不能沒收時，以其│
│    │                    │與乙○○之財產連帶抵償之。  │
│    │                    │                            │
│    │                    │丙○○共同販賣第一級毒品，累│
│    │                    │犯，處有期徒刑拾伍年貳月，褫│
│    │                    │奪公權柒年，未扣案之行動電話│
│    │                    │（內含門號000000000│
│    │                    │四號之SIM 卡）均沒收，如全部│
│    │                    │或一部不能沒收時，追徵其價額│
│    │                    │，未扣案如附表一編號2所示因 │
│    │                    │販賣第一級毒品所得之價金新臺│
│    │                    │幣伍佰元應與乙○○連帶沒收，│
│    │                    │如全部或一部不能沒收時，以其│
│    │                    │與乙○○之財產連帶抵償之。  │
├──┼──────────┼──────────────┤
│ 3  │犯附表一編號3所示之 │丙○○共同販賣第一級毒品，累│
│    │罪                  │犯，處有期徒刑拾伍年貳月，褫│
│    │                    │奪公權柒年，未扣案之行動電話│
│    │                    │（內含門號000000000│
│    │                    │四號之SIM 卡）均沒收，如全部│
│    │                    │或一部不能沒收時，追徵其價額│
│    │                    │，未扣案如附表一編號3所示因 │
│    │                    │販賣第一級毒品所得之價金新臺│
│    │                    │幣壹仟元應與乙○○連帶沒收，│
│    │                    │如全部或一部不能沒收時，以其│
│    │                    │與乙○○之財產連帶抵償之。  │
│    │                    │                            │
│    │                    │丙○○共同販賣第一級毒品，累│
│    │                    │犯，處有期徒刑拾伍年貳月，褫│
│    │                    │奪公權柒年，未扣案之行動電話│
│    │                    │（內含門號000000000│
│    │                    │四號之SIM 卡）均沒收，如全部│
│    │                    │或一部不能沒收時，追徵其價額│
│    │                    │，未扣案如附表一編號3所示因 │
│    │                    │販賣第一級毒品所得之價金新臺│
│    │                    │幣伍佰元應與乙○○連帶沒收，│
│    │                    │如全部或一部不能沒收時，以其│
│    │                    │與乙○○之財產連帶抵償之。  │
│    │                    │                            │
│    │                    │丙○○共同販賣第一級毒品，累│
│    │                    │犯，處有期徒刑拾伍年貳月，褫│
│    │                    │奪公權柒年，未扣案之行動電話│
│    │                    │（內含門號000000000│
│    │                    │四號之SIM 卡）均沒收，如全部│
│    │                    │或一部不能沒收時，追徵其價額│
│    │                    │，未扣案如附表一編號3所示因 │
│    │                    │販賣第一級毒品所得之價金新臺│
│    │                    │幣伍佰元應與乙○○連帶沒收，│
│    │                    │如全部或一部不能沒收時，以其│
│    │                    │與乙○○之財產連帶抵償之。  │
│    │                    │                            │
│    │                    │丙○○共同販賣第一級毒品，累│
│    │                    │犯，處有期徒刑拾伍年貳月，褫│
│    │                    │奪公權柒年，未扣案之行動電話│
│    │                    │（內含門號000000000│
│    │                    │四號之SIM 卡）均沒收，如全部│
│    │                    │或一部不能沒收時，追徵其價額│
│    │                    │，未扣案如附表一編號3所示因 │
│    │                    │販賣第一級毒品所得之價金新臺│
│    │                    │幣伍佰元應與乙○○連帶沒收，│
│    │                    │如全部或一部不能沒收時，以其│
│    │                    │與乙○○之財產連帶抵償之。  │
├──┼──────────┼──────────────┤
│4   │犯附表一編號4所示之 │丙○○共同販賣第一級毒品，累│
│    │罪                  │犯，處有期徒刑拾伍年貳月，褫│
│    │                    │奪公權柒年，未扣案之行動電話│
│    │                    │（內含門號000000000│
│    │                    │五號之SIM 卡）均沒收，如全部│
│    │                    │或一部不能沒收時，追徵其價額│
│    │                    │，未扣案如附表一編號4所示因 │
│    │                    │販賣第一級毒品所得之價金新臺│
│    │                    │幣伍佰元應與乙○○連帶沒收，│
│    │                    │如全部或一部不能沒收時，以其│
│    │                    │與乙○○之財產連帶抵償之。  │
│    │                    │                            │
│    │                    │丙○○共同販賣第一級毒品，累│
│    │                    │犯，處有期徒刑拾伍年貳月，褫│
│    │                    │奪公權柒年，未扣案之行動電話│
│    │                    │（內含門號000000000│
│    │                    │五號之SIM 卡）均沒收，如全部│
│    │                    │或一部不能沒收時，追徵其價額│
│    │                    │，未扣案如附表一編號4所示因 │
│    │                    │販賣第一級毒品所得之價金新臺│
│    │                    │幣伍佰元應與乙○○連帶沒收，│
│    │                    │如全部或一部不能沒收時，以其│
│    │                    │與乙○○之財產連帶抵償之。  │
│    │                    │                            │
│    │                    │丙○○共同販賣第一級毒品，累│
│    │                    │犯，處有期徒刑拾伍年貳月，褫│
│    │                    │奪公權柒年，未扣案之行動電話│
│    │                    │（內含門號000000000│
│    │                    │五號之SIM 卡）均沒收，如全部│
│    │                    │或一部不能沒收時，追徵其價額│
│    │                    │，未扣案如附表一編號4所示因 │
│    │                    │販賣第一級毒品所得之價金新臺│
│    │                    │幣伍佰元應與乙○○連帶沒收，│
│    │                    │如全部或一部不能沒收時，以其│
│    │                    │與乙○○之財產連帶抵償之。  │
│    │                    │                            │
│    │                    │丙○○共同販賣第一級毒品，累│
│    │                    │犯，處有期徒刑拾伍年貳月，褫│
│    │                    │奪公權柒年，未扣案之行動電話│
│    │                    │（內含門號000000000│
│    │                    │五號之SIM 卡）均沒收，如全部│
│    │                    │或一部不能沒收時，追徵其價額│
│    │                    │，未扣案如附表一編號4所示因 │
│    │                    │販賣第一級毒品所得之價金新臺│
│    │                    │幣伍佰元應與乙○○連帶沒收，│
│    │                    │如全部或一部不能沒收時，以其│
│    │                    │與乙○○之財產連帶抵償之。  │
├──┼──────────┼──────────────┤
│5   │犯附表一編號5所示之 │丙○○共同販賣第一級毒品，累│
│    │罪                  │犯，處有期徒刑拾伍年貳月，褫│
│    │                    │奪公權柒年，未扣案之行動電話│
│    │                    │（內含門號000000000│
│    │                    │四號之SIM 卡）均沒收，如全部│
│    │                    │或一部不能沒收時，追徵其價額│
│    │                    │，未扣案如附表一編號5所示因 │
│    │                    │販賣第一級毒品所得之價金新臺│
│    │                    │幣壹仟元應與乙○○連帶沒收，│
│    │                    │如全部或一部不能沒收時，以其│
│    │                    │與乙○○之財產連帶抵償之。  │
│    │                    │                            │
│    │                    │丙○○共同販賣第一級毒品，累│
│    │                    │犯，處有期徒刑拾伍年貳月，褫│
│    │                    │奪公權柒年，未扣案之行動電話│
│    │                    │（內含門號000000000│
│    │                    │四號之SIM 卡）均沒收，如全部│
│    │                    │或一部不能沒收時，追徵其價額│
│    │                    │，未扣案如附表一編號5所示因 │
│    │                    │販賣第一級毒品所得之價金新臺│
│    │                    │幣伍佰元應與乙○○連帶沒收，│
│    │                    │如全部或一部不能沒收時，以其│
│    │                    │與乙○○之財產連帶抵償之。  │
│    │                    │                            │
│    │                    │丙○○共同販賣第一級毒品，累│
│    │                    │犯，處有期徒刑拾伍年貳月，褫│
│    │                    │奪公權柒年，未扣案之行動電話│
│    │                    │（內含門號000000000│
│    │                    │四號之SIM 卡）均沒收，如全部│
│    │                    │或一部不能沒收時，追徵其價額│
│    │                    │，未扣案如附表一編號5所示因 │
│    │                    │販賣第一級毒品所得之價金新臺│
│    │                    │幣伍佰元應與乙○○連帶沒收，│
│    │                    │如全部或一部不能沒收時，以其│
│    │                    │與乙○○之財產連帶抵償之。  │
│    │                    │                            │
│    │                    │丙○○共同販賣第一級毒品，累│
│    │                    │犯，處有期徒刑拾伍年貳月，褫│
│    │                    │奪公權柒年，未扣案之行動電話│
│    │                    │（內含門號000000000│
│    │                    │四號之SIM 卡）均沒收，如全部│
│    │                    │或一部不能沒收時，追徵其價額│
│    │                    │，未扣案如附表一編號5所示因 │
│    │                    │販賣第一級毒品所得之價金新臺│
│    │                    │幣伍佰元應與乙○○連帶沒收，│
│    │                    │如全部或一部不能沒收時，以其│
│    │                    │與乙○○之財產連帶抵償之。  │
├──┼──────────┼──────────────┤
│6   │犯附表一編號6所示之 │丙○○共同販賣第一級毒品，累│
│    │罪                  │犯，處有期徒刑拾伍年貳月，褫│
│    │                    │奪公權柒年，未扣案之行動電話│
│    │                    │（內含門號000000000│
│    │                    │五號之SIM 卡）均沒收，如全部│
│    │                    │或一部不能沒收時，追徵其價額│
│    │                    │，未扣案如附表一編號6所示因 │
│    │                    │販賣第一級毒品所得之價金新臺│
│    │                    │幣伍佰元應與乙○○連帶沒收，│
│    │                    │如全部或一部不能沒收時，以其│
│    │                    │與乙○○之財產連帶抵償之。  │
└──┴──────────┴──────────────┘


司法院資訊處製作；財團法人民間司法改革基金會備份。
